【裁判字號】    89,易,3139
【裁判日期】    891023
【裁判案由】    毒品危害防制條例
【裁判全文】
臺灣臺中地方法院刑事判決                        八十九年度易字第三一三九號
    公  訴  人  臺灣臺中地方法院檢察署檢察官
    被      告  甲○○
右列被告因違反毒品危害防制條例案件，經檢察官聲請以簡易判決處刑（八十九年度
毒偵字第四八二二號），經本院臺中簡易庭認不宜以簡易判決處刑，簽移本院刑事庭
改依通常程序審理，本院判決如左：
    主  文
甲○○連續施用第二級毒品，累犯，處有期徒刑捌月。扣案之第二級毒品安非他命壹
包（警秤含袋重零點伍公克）沒收銷燬之；扣案之吸食器壹組及藥鏟壹支均沒收。
    事  實
一、甲○○前曾於民國八十四年六月二十二日，因竊盜案件，經本院判處有期徒刑四
    月確定，並於八十四年八月二十一日送監執行完畢；又於八十六年十一月二十八
    日，八十七年一月十三日，再因竊盜、違反麻醉藥品管理條例、違反槍砲彈藥刀
    械管制條例等案件，經本院分別判處有期徒刑十月、八月（麻藥六月、槍砲三月
    二罪併定），後經定應執行刑為有期徒刑一年六月（竊盜十月、麻藥六月、槍砲
    三月三罪併定）確定，經送監執行於八十八年一月十八日執行完畢。復因施用第
    二級毒品安非他命案件，經依本院八十八年度毒聲字第五八二七號裁定送觀察、
    勒戒後，認無繼續施用毒品之傾向，而由臺灣臺中地方法院檢察署檢察官於八十
    八年十月二十五日以八十八年度毒偵字第一一九二號案件為不起訴處分確定。詎
    甲○○猶不知悔改，於前案施用第二級毒品案件不起訴處分確定後五年內，竟另
    基於施用第二級毒品安非他命之概括犯意，自八十九年六月中旬某日起至八十九
    年七月六日止，約以平均一星期施用三至四次之量，在臺中市西屯區○○○街二
    十四巷九號六樓住處，將少許第二級毒品安非他命置於玻璃球吸食器內以火燒烤
    而吸其煙霧之方式，連續施用第二級毒品安非他命多次。嗣於八十九年七月六日
    下午九時五十分許，在臺中市西屯區○○○街二十四巷九號六樓內，為警查獲，
    並扣得屬其所有之第二級毒品安非他命一包（警秤含袋重０點五公克）及供施用
    第二級毒品所用之吸食器一組及藥鏟一支等物。嗣經臺灣臺中地方法院檢察署檢
    察官先以八十九年度聲觀字第二三七八號聲請本院以八十九年度毒聲字第四０三
    九號裁定送觀察勒戒後，認有繼續施用毒品之傾向。
二、案經臺中縣警察局霧峰分局報請臺灣臺中地方法院檢察署檢察官偵查起訴。
    理  由
一、右揭事實，業據被告甲○○於本院審理時坦承不諱，且其為警查獲後在警局所採
    之尿液，經送請臺中縣衛生局檢驗，其結果確均呈甲基安非他命陽性反應，有臺
    中縣衛生局檢驗尿水報告書一紙附卷可憑，並有第二級毒品安非他命一包（警秤
    含袋重０點五公克）、吸食器一組及藥鏟一支扣案足資佐證。又被告前因施用第
    二級毒品安非他命案件，經依本院八十八年度毒聲字第五八二七號裁定送觀察、
    勒戒後，認無繼續施用毒品之傾向，而由臺灣臺中地方法院檢察署檢察官於八十
    八年十月二十五日以八十八年度毒偵字第一一九二號案件為不起訴處分確定等情
    ，有該不起訴處分書及臺灣臺中地方法院檢察署刑案資料查註紀錄表各一份在卷
    足憑，其於五年以內再犯毒品危害防制條例第十條第二項之罪，經本院以八十九
    年度毒聲字第四０三九號裁定送觀察、勒戒後，認有繼續施用毒品之傾向，亦有
    臺灣臺中看守所附設勒戒所八十九年七月十七日（八九）中所正總字第０八三二
    號函附之「有無繼續施用毒品傾向證明書」一份附卷可查，本件事證明確，被告
    之犯行洵堪認定。
二、按安非他命係毒品危害防制條例第二條第二項第二款所規定的第二級毒品。核被
    告所為，係犯毒品危害防制條例第十條第二項之施用第二級毒品罪。查被告為了
    施用而持有第二級毒品安非他命的低度行為，應為施用的高度行為所吸收，不另
    論罪。次查被告先後多次施用第二級毒品之犯行，時間緊接，犯罪構成要件相同
    ，顯係基於概括犯意反覆為之，為連續犯，應以一罪論，並加重其刑。末查被告
    前曾於八十四年六月二十二日，因竊盜案件，經本院判處有期徒刑四月確定，並
    於八十四年八月二十一日送監執行完畢；又於八十六年十一月二十八日，八十七
    年一月十三日，再因竊盜、違反麻醉藥品管理條例、違反槍砲彈藥刀械管制條例
    等案件，經本院分別判處有期徒刑十月、八月（麻藥六月、槍砲三月二罪併定）
    ，後經定應執行刑為有期徒刑一年六月（竊盜十月、麻藥六月、槍砲三月三罪併
    定）確定，經送監執行於八十八年一月十八日執行完畢，有臺灣臺中地方法院檢
    察署刑案資料查註紀錄表及臺灣高等法院被告全國前案紀錄表各一份附卷可稽，
    被告前受有期徒刑執行完畢，於五年以內再犯本件有期徒刑以上之罪，為累犯，
    應依刑法第四十七條規定遞加重其刑。爰審酌被告之素行、施用毒品係戕害自身
    健康、施用第二級毒品期間之長短、次數、犯罪之動機、目的、所生危害及犯後
    坦承犯行態度尚屬良好等一切情狀，量處如主文所示之刑，以示懲儆。
三、至扣案之第二級毒品安非他命一包（警秤含袋重零點五公克），訊之被告坦承確
    係安非他命，且被告尿液經送驗後，驗出有甲基安非他命陽性反應，應為安非他
    命無誤，為查獲之毒品，應依毒品危害防制條例第十八條第一項前段之規定宣告
    沒收銷燬之；至另扣案之吸食器一組及及藥鏟一支，屬被告所有且係供施用第二
    級毒品安非他命所用，業經被告陳明在卷，該扣案之吸食器一組依照一般物品使
    用情況而言，雖難認屬於專供施用毒品之器具，惟該扣案之吸食器一組及藥鏟一
    支既為被告所有，且為供本件犯罪所用之物，爰依刑法第三十八條第一項第二款
    之規定宣告沒收之。
據上論斷，應依刑事訴訟法第四百五十二條、第二百九十九條第一項前段，毒品危害
防制條例第十條第二項、第十八條第一項前段、第二十條第三項前段，刑法第十一條
前段、第五十六條、第四十七條、第三十八條第一項第二款，判決如主文。
本案經檢察官洪志明到庭執行職務。
中      華      民      國      八十九      年    十    月    二十三    日
                                      臺灣臺中地方法院刑事第四庭
                                          法  官  許  旭  聖
右正本證明與原本無異。
如不服本判決，應於判決送達後十日內向本院提出上訴狀，上訴於臺灣高等法院臺中
分院（須附繕本）。
                                          書記官
中      華      民      國      八十九      年    十    月    二十四    日
附錄本案論罪科刑法條全文：
毒品危害防制條例第十條第二項：
施用第二級毒品者，處三年以下有期徒刑。


司法院資訊處製作；財團法人民間司法改革基金會備份。
